---
title: "Chi sarà l'MVP NBA 2019?"
subtitle: "Blog post"
author: "Roberto Buzzini, Daniele Parimbelli"
output:
  prettydoc::html_pretty:
    fig.caption: yes
    toc: true
    theme: cayman
---

```{r setup, include=FALSE}
knitr::opts_chunk$set(echo = TRUE)
```

<style>
body {
text-align: justify}
</style>


## Introduzione

La *National Basketball Association* (NBA) è la principale lega di pallacanestro a livello mondiale, composta da 30 squadre (29 con sede negli USA e una in Canada). La lega è divisa in due *conference* di 15 squadre ciascuna e ogni annata sportiva (stagione) si suddivide in due fasi:

* la stagione regolare (*regular season*), durante la quale ogni squadra disputa 82 partite;
* i *playoffs*, che assegnano il titolo di campione NBA, a cui accedono soltanto le 8 migliori squadre per ognuna delle due conference, sulla base della classifica della regular season.


Al termine di ogni stagione vengono conferiti, in seguito a una votazione condotta tra più di 100 giornalisti, diversi riconoscimenti. Tra questi il più ambito è senza dubbio l'MVP (*Most Valuable Player*), che viene assegnato al miglior giocatore della stagione regolare. Per questo motivo abbiamo deciso di creare un modello che fosse in grado di prevedere, analizzando le statistiche dei singoli giocatori, l'MVP di una determinata annata (nel nostro caso 2018-19). Dal momento che la stagione è ancora in corso di svolgimento, è bene chiarire subito che i risultati ottenuti sono parziali, in quanto si riferiscono alla prima metà delle partite. Il nostro lavoro può quindi essere interpretato come una previsione di chi vincerebbe l'MVP se la stagione fosse finita il 12/1/19. 



Nel corso degli anni si sono spese molte parole sui criteri che dovrebbero essere utilizzati nella votazione (ad esempio quanto debbano contare i risultati di squadra o il numero di partite giocate). Uno dei motivi che ci ha spinto a svolgere questa analisi è stato quindi anche quello di analizzare le votazioni passate per stabilire quali siano state le variabili più considerate dai giornalisti nell'esprimere le loro preferenze. Nello specifico, la votazione si svolge nel modo seguente: ogni votante esprime cinque preferenze ordinate, con posizioni dalla prima alla quinta. I voti come primo classificato valgono 10 punti, quelli come secondo 7, quelli come terzo 5, quelli come quarto 3 e quelli come quinto classificato 1 punto. Il giocatore che ottiene il maggior numero di punti viene eletto MVP della stagione regolare appena conclusa. 


I dati sono stati scaricati da [Basketball Reference](https://www.basketball-reference.com/), con l'obiettivo di ottenere un dataset composto dalle statistiche riferite alle migliori annate individuali da parte dei vari giocatori della lega nel corso degli anni. L'idea iniziale era di considerare il 1980-81 come prima annata di riferimento, perché è da quell'anno che l'MVP è votato dai giornalisti (prima veniva eletto dai giocatori); in seguito abbiamo però deciso di iniziare l'analisi a partire dalla stagione successiva (1981-82), dal momento che non tutte le statistiche che volevamo considerare erano disponibili per gli anni precedenti. 

Per chi fosse interessato, si rimanda all'[Analysis document](https://DanieleParimbelli95.github.io/SLproject/Analysis_Document.html) per:

* la descrizione di come sono stati ottenuti i dati;
* la spiegazione di tutte le variabili utilizzate;
* un'esposizione più approfondita dei vari passi dell'analisi e di come sono stati ricavati i risultati.


## Analisi

La nostra idea è stata quella di dividere l'analisi in due parti, con l'obiettivo di:

* calcolare, tramite una classificazione, la probabilità di vittoria del premio per i vari giocatori utilizzando la variabile dicotomica *MVP*;
* stimare una regressione per ottenere l'intera classifica finale prevista, dal momento che la risposta quantitativa *MVP Share* considera tutti i punteggi ottenuti nelle varie votazioni (al contrario di *MVP*, che etichetta sia il secondo che, ad esempio, il decimo classificato di un particolare anno come "No MVP"). 


### Classificazione

Prima di descrivere i risultati ottenuti per la classificazione vengono mostrati i grafici più interessanti tra quelli ottenuti utilizzando *MVP* come variabile risposta (i grafici seguenti, come tutti quelli presentati, sono interattivi). 


Il primo mette in luce qualcosa che probabilmente risulta ovvia a chi segue l'NBA, ma che potrebbe essere sorprendente per tutti gli altri. Si nota chiaramente, infatti, che coloro che sono stati premiati con l'MVP risultano sopra media anche in due statistiche non certo positive: i tiri sbagliati a partita e le palle perse. La spiegazione è molto semplice: essendo i giocatori di riferimento della propria squadra, gli MVP sono i giocatori che la maggior parte delle volte tentano più tiri degli altri all'interno della partita; è quindi normale che siano quelli che ne sbagliano anche di più (grafico a sinistra). Per quanto riguarda le palle perse (grafico a destra), la motivazione risiede nel fatto che gli MVP toccano molte più volte il pallone rispetto ai compagni di squadra ed è quindi fisiologico che siano i primi della loro squadra anche in questa statistica. Si evince quindi che anche le variabili "negative" potranno risultare utili nel prevedere se un giocatore sia stato eletto MVP al termine della stagione. 


```{r,include=FALSE,warning=FALSE,message=FALSE}
train <- read.csv("https://DanieleParimbelli95.github.io/SLproject/train.csv",header=T,sep=";",dec=".")
test <- read.csv("https://DanieleParimbelli95.github.io/SLproject/test.csv",header=T,sep=";",dec=".")

n<-nrow(train)
m<-nrow(test)

train$MVP<-as.factor(train$MVP)
levels(train$MVP)<-c("No MVP", "MVP")

combi=rbind(train, test)

combi$Player<-as.character(combi$Player)
combi$MVP<-as.factor(combi$MVP)
levels(combi$MVP)<-c("No MVP", "MVP")
combi$Player_Ranking<-as.factor(combi$Player_Ranking)

str(combi)

combi2<-combi[,-c(1,5,8)]  #tolgo Player,Team e Games_Started Percentage
str(combi2)


#CLASSIFICAZIONE

library(plotly)
attach(train)
Missed<-Field_Goals_Attempted_per_Game - Field_Goals_Made_per_Game
```

```{r, echo=FALSE,warning=FALSE,message=FALSE,fig.width=9.5,fig.height=5.5}
box1<-plot_ly(x=MVP, y = ~Missed, type = "box", color=~MVP, colors=c("skyblue","gold2"), hoverinfo="text",
              hoverlabel=list(font=list(size=15)),
              text=~paste("Player:",Player,"<br>Season:",Season,"<br>FG Missed per Game:",Missed),
              showlegend=F) %>%
  layout(xaxis=list(tickfont=list(size=15)),yaxis=list(title="FG Missed per Game",tickfont=list(size=13),titlefont=list(size=16)))


box2<-plot_ly(x=MVP, y = ~Turnovers_per_Game, type = "box", color=~MVP, colors=c("skyblue","gold2"),hoverinfo="text",
              hoverlabel=list(font=list(size=15)),
              text=~paste("Player:",Player,"<br>Season:",Season,"<br>Turnovers per Game:",Turnovers_per_Game),
              showlegend=F) %>%
  layout(xaxis=list(tickfont=list(size=15)),yaxis=list(title="Turnovers",
         tickfont=list(size=13), titlefont=list(size=16)))


( sub_box <- subplot(box1, box2,shareY=F,titleY=T) %>%
    layout(title = "",
           images = list(list(source =  "https://viterbicareers.usc.edu/wp-content/uploads/2018/06/NBA-logo.jpg",
                              xref = "paper",yref = "paper",x = 0.9,y = 0.12,sizex = 0.08,sizey = 0.08)))
)
```


<br>
Il seguente boxplot è invece animato e permette di comprendere come le statistiche avanzate siano sempre più considerate nella valutazione di un giocatore (il termine "avanzate" fa riferimento a quelle statistiche create *ad hoc* per valutare l'efficienza di un singolo giocatore o il suo contributo al successo della squadra). Il grafico che viene mostrato è riferito al BPM (Box Plus/Minus), ma anche per WS/48 (Win shares per 48 minuti) e PER (Player Efficiency Rating) i risultati sono analoghi. 


```{r, echo=FALSE,warning=FALSE,message=FALSE,fig.width=9,fig.height=6}
( box_anim_1<-train %>% 
    plot_ly(x=MVP,y=~BPM,type="box",color=~MVP,colors=c("skyblue","gold2"),frame=~Decade,hoverinfo="text",
            hoverlabel=list(font=list(size=15)),
            text=~paste("Player:",Player,"<br>Season:",Season,"<br>BPM:",BPM),showlegend=F) %>% 
    animation_opts(frame=2000) %>%
    animation_slider(currentvalue=list(prefix = "Decade: ", font = list(color="black")),font=list(size=13)) %>%  
    layout(yaxis=list(zeroline=F,tickfont=list(size=12),titlefont=list(size=18)), xaxis=list(tickfont=list(size=17)),
           images = list(list(source =  "https://viterbicareers.usc.edu/wp-content/uploads/2018/06/NBA-logo.jpg",
                              xref = "paper",yref = "paper",x = 0.9,y = 0.1,sizex = 0.08,sizey = 0.08)))
)
```

La prima cosa che salta all'occhio è l'estrema rilevanza che questa statistica sembra avere nella classificazione degli MVP. Inoltre si nota come negli ultimi anni questa importanza sembra essere ancora più marcata; probabilmente il motivo risiede nel fatto che un tempo queste statistiche non esistevano (i valori per gli anni precedenti sono stati calcolati in seguito) e quindi, anche volendo, i votanti non avrebbero potuto consultarle prima di esprimere le proprie preferenze. 

```{r,include=FALSE,warning=FALSE,message=FALSE}
library(caret)
library(randomForest)

combi_class<-combi2[,-26] #tolgo MVP_Share
str(combi_class)

levels(combi_class$MVP)<-c("No_MVP", "MVP")

combi_class<-combi_class[,-c(1,3,11,15,16,18,20)]  #tolgo variabili con importanza negativa e variabili correlate

ctrl_class_rf <- trainControl(method = "repeatedcv",
                     number = 10,
                     repeats = 20,
                     classProbs = TRUE,
                     summaryFunction = twoClassSummary,
                     sampling="down")

set.seed(13)

fit_rf_class <- train(MVP ~ .,
                      combi_class[1:n,],  #tolgo le oss. riferite all'ultima stagione
                      method = "rf",
                      trControl=ctrl_class_rf,
                      tuneGrid=expand.grid(mtry=5),
                      family="binomial",
                      preProcess=c("center","scale","YeoJohnson","zv"),  #BoxCox solo eplicative > 0; YJ anche negative e 0
                      metric = "ROC",
                      importance=T)

fit_rf_class
varImp(fit_rf_class,scale=F)
plot(varImp(fit_rf_class,scale=F))


( phat_rf_class=predict(fit_rf_class, newdata=combi_class[(n+1):(n+m),],type="prob")[,2] )

#la random forest senza season è perfetta

#azzero le probabilità di quelli sotto una certa soglia (40%), per considerare solo quelli che hanno veramente una chance
#così vengono anche esattamente 10 candidati
phat_rf_class[phat_rf_class<0.4]=0 
phat_rf_class

( p<-phat_rf_class/(sum(phat_rf_class)) )
( p<-round(p,3) )
( p<-100*p )


test_class_fin<-cbind(test,p)
```


<br>
Le previsioni finali per la classificazione sono riassunte nel seguente grafico a torta, che indica le probabilità di vittoria per i vari giocatori. Il grafico è interattivo, quindi passando col cursore sopra le varie fette si possono leggere le principali statistiche relative ai diversi giocatori (per problemi di spazio, in questo e nei successivi grafici, Giannis Antetokounmpo viene indicato, a differenza degli altri giocatori, con il nome di battesimo).

```{r, echo=FALSE,warning=FALSE,message=FALSE,fig.width=9,fig.height=6}
library(plotly)

test_class_fin$Team_Win_Percentage<-100*test_class_fin$Team_Win_Percentage
test_class_fin$TS_Percentage<-100*test_class_fin$TS_Percentage

plot_ly(test_class_fin,labels = ~Player, values = ~p, type = 'pie',  textposition = 'inside',
        textinfo = 'label+percent', insidetextfont = list(color = '#FFFFFF'),textfont=list(size=15),hoverlabel=list(font=list(size=15)),
        text=~paste("Team Win %:",Team_Win_Percentage,"<br>Points:",Points_per_Game,"<br>Rebounds:",Rebounds_per_Game,"<br>Assists:",Assists_per_Game,"<br>TS%:",TS_Percentage),hoverinfo="text",
        marker = list(line = list(color = '#FFFFFF', width = 1)))  %>%
  layout(title= "", xaxis = list(showgrid = FALSE, zeroline = FALSE, showticklabels = FALSE),
         yaxis = list(showgrid = FALSE, zeroline = FALSE, showticklabels = FALSE), showlegend=F,
         images = list(list(source =  "https://viterbicareers.usc.edu/wp-content/uploads/2018/06/NBA-logo.jpg",
                            xref="paper",yref = "paper", x=0.8,y = 0.98,sizex = 0.08,sizey = 0.08)))

```


I risultati sono piuttosto sensati e a grandi linee coincidono, nell'ordinamento, con le quote delle varie agenzie di scommesse. Data la maggiore informazione contenuta nella risposta, dalla regressione ci attendiamo però risultati ancora più precisi (ad esempio, differenze più nette tra le varie posizioni).



### Regressione

Anche nel caso della regressione per prima cosa vengono mostrati i grafici più interessanti, per iniziare ad avere un'idea di quali possano essere le variabili esplicative più significative per spiegare la risposta (che in questo caso è *MVP Share*, cioè il rapporto tra il punteggio ottenuto da un giocatore nella votazione e il punteggio massimo ottenibile). 



```{r, echo=FALSE,warning=FALSE,message=FALSE,fig.width=9.3,fig.height=6.6}
library(plotly)
attach(train)

scatter<-plot_ly(y=MVP_Share,x = Points_per_Game, type="scatter",mode="markers",visible=T,
                   color=~MVP, colors=c("skyblue","gold2"),marker=list(size=9,line=list(color="black",width=0.5)),
                   hoverinfo="text", hoverlabel=list(font=list(size=15)),
                   text=~paste("Player:",Player,"<br>Season:",Season,"<br>Points per Game:",Points_per_Game,"<br> MVP Share:",MVP_Share))  %>%
    add_markers(y=MVP_Share,x = Games_Played_Percentage, type="scatter",mode="markers",visible=F,
              color=~MVP, colors=c("skyblue","gold2"),marker=list(size=9,line=list(color="black",width=0.5)),
              hoverinfo="text", hoverlabel=list(font=list(size=15)),
              text=~paste("Player:",Player,"<br>Season:", Season,"<br>Games Played %:",Games_Played_Percentage*100,"<br>MVP Share:",MVP_Share))  %>%
    add_markers(y=MVP_Share,x = Team_Win_Percentage, type="scatter",mode="markers",visible=F,
                color=~MVP, colors=c("skyblue","gold2"),marker=list(size=9,line=list(color="black",width=0.5)),
                hoverinfo="text", hoverlabel=list(font=list(size=15)),
                text=~paste("Player:",Player,"<br>Season:", Season,"<br>Team Win %:",Team_Win_Percentage,"<br>MVP Share:", MVP_Share))


( scatter <- scatter %>%
    layout(title = "",
  images = list(list(source =  "https://viterbicareers.usc.edu/wp-content/uploads/2018/06/NBA-logo.jpg",
                     xref = "paper",yref = "paper",x = 0.1,y = 0.9,sizex = 0.1,sizey = 0.1)),
  xaxis=list(side="top",tickfont=list(size=12)),yaxis=list(zeroline=F,title="MVP Share",titlefont=list(size=16),tickfont=list(size=12)),
  legend=list(y=0.91,font=list(size=15),traceorder="reversed"),
  updatemenus = list(
    list(type="buttons", direction="left",x=0.72,y=0,font=list(size=15),
         buttons = list(
           list(method = "restyle",  
                args = list("visible",c(T,T,F,F,F,F)),  
                label = "Points"),
           list(method = "restyle",
                args = list("visible", c(F,F,T,T,F,F)), 
                label = "Games Played %"),
           list(method = "restyle",
                args = list("visible", c(F,F,F,F,T,T)),
                label = "Team Win %")
         ))
  ))
)

```

La prima cosa che salta all'occhio è che sembra esserci una correlazione tra i punti segnati e la risposta; si nota dal grafico che l'unico giocatore ad aver vinto l'MVP segnando meno di 20 punti a partita è stato Steve Nash, per ben due volte (era elevatissimo però il numero dei suoi assist). 

Passando al numero di partite giocate, è evidente come i giocatori che non disputano un numero elevato di partite vangano penalizzati: nessuno infatti è mai stato eletto MVP avendo giocato meno dell'85% delle partite (è sempre doveroso ricordare che non abbiamo considerato nell'analisi gli anni precedenti alla stagione 1981-82).  

Sembra inoltre essere presente una forte correlazione tra la percentuale di vittorie della squadra e il numero di voti ricevuti: infatti, negli anni da noi considerati, solo Russell Westbrook nel 2017 e Moses Malone nel 1982 hanno vinto il premio di MVP facendo parte di una squadra che ha vinto meno del 60% delle partite disputate. 


<br>
Il seguente scatterplot animato mostra invece che negli ultimi anni le superstar giocano meno minuti rispetto a quelle del passato: questo perché è sempre maggiore l'attenzione rivolta al benessere fisico dei giocatori. Può essere quindi questo il motivo per cui la variabile non è tra le più correlate con la risposta.


```{r, echo=FALSE,warning=FALSE,message=FALSE,fig.width=9.3,fig.height=6.6}
#ANIMAZIONI

( scatter_anim_1<-train %>% 
    plot_ly(y=MVP_Share,x=Minutes_Played_per_Game,type="scatter",color=~MVP,colors=c("skyblue","gold2"),frame=~Decade,hoverinfo="text",
            text=~paste("Player:",Player,"<br>Season:", Season,"<br>Minutes per Game:",Minutes_Played_per_Game),
            marker=list(size=9,line=list(color="black",width=0.5)),hoverlabel=list(font=list(size=15))) %>% 
    animation_opts(frame=2000,transition=1000) %>%
    animation_slider(currentvalue=list(prefix = "Decade: ", font = list(color="black")),font=list(size=13)) %>%  
    layout(yaxis=list(title="MVP Share",zeroline=F,tickfont=list(size=12),titlefont=list(size=16)),
           xaxis=list(title="Minutes per Game",titlefont=list(size=16),tickfont=list(size=12)),
           legend=list(y=0.93,font=list(size=15)),
           images = list(list(source =  "https://viterbicareers.usc.edu/wp-content/uploads/2018/06/NBA-logo.jpg",
                              xref = "paper",yref = "paper",x = 0.07,y = 0.9,sizex = 0.1,sizey = 0.1)))
)

```


<br>
La stima dell'importanza delle variabili del modello finale ha fornito risultati che sembrano molto sensati: nell'ordine, infatti, PER, vittorie di squadra, BPM, WS/48, partite giocate e punti per partita sono risultate le variabili più utili nella previsione della risposta. In questo caso la cosa fondamentale da segnalare è quanto siano considerate dai votanti due variabili che non riguardano le prestazioni individuali dei singoli giocatori: i risultati di squadra e il numero di partite giocate. Ancora una volta invece, le statistiche avanzate (PER, WS/48, BPM) si dimostrano più importanti di quelle "tradizionali" (punti, rimbalzi, assist).


<br>
Il grafico successivo fornisce una prima idea dei risultati ottenuti, con l'idea di mostrare, al momento dell'analisi, le distanze tra i primi cinque classificati previsti. 



```{r,include=FALSE,warning=FALSE,message=FALSE}
library(caret)
library(randomForest)

combi_reg<-combi2[,-27] #tolgo MVP

combi_reg<-combi_reg[,-c(15,16,18,19)]


library(caret)
dummies <- dummyVars(~., combi_reg[,-22])
combi.with.dummies <- data.frame(predict(dummies, combi_reg[,-22]))
#le righe precedenti le abbiamo realizzate consultando la guida al pacchetto caret di Max Kuhn
#http://topepo.github.io/caret/pre-processing.html#creating-dummy-variables
combi.with.dummies<-cbind(combi.with.dummies,MVP_Share=combi_reg[,22])

train_reg<-combi.with.dummies[1:n,]

test_reg<-combi.with.dummies[(n+1):(n+m),]  

#xgboost

ctrl_reg_xgb <- trainControl(method = "repeatedcv",
                     number = 10,
                     repeats=2)

my_grid_reg_xgb<-expand.grid(nrounds=400, eta=seq(0.02,0.02,by=0.01), max_depth=4, gamma=0,
                     min_child_weight=4, subsample=0.9, colsample_bytree=0.8)

set.seed(13)

fit_reg_xgb <- train(MVP_Share ~ ., 
                 train_reg,
                 method = "xgbTree",
                 trControl=ctrl_reg_xgb,
                 metric="RMSE",
                 preProcess=c("center","scale","YeoJohnson","zv"),
                 tuneGrid=my_grid_reg_xgb)


( yhat_reg_xgb = predict(fit_reg_xgb, newdata=test_reg) )
( sort(yhat_reg_xgb) )

Pts_Max<-1010
( Pts_Won<-yhat_reg_xgb*Pts_Max )  #punteggi ottenuti

( Pts_Won<-round(Pts_Won,0))

Pts_Sum<-2626 #somma di tutti i punteggi

( Points_Won<-Pts_Won*Pts_Sum/(sum(Pts_Won)) ) #voti ottenuti normalizzati in modo che la somma sia 2626

( Points_Won<-round(Points_Won,0))
sum(Points_Won)

test_reg_fin<-cbind(test,Points_Won)

test_reg_fin$Team_Win_Percentage<-100*test_reg_fin$Team_Win_Percentage
test_reg_fin$Games_Played_Percentage<-100*test_reg_fin$Games_Played_Percentage
test_reg_fin$FG_Percentage<-100*test_reg_fin$FG_Percentage
test_reg_fin$FT_Percentage<-100*test_reg_fin$FT_Percentage
```


<style>
p.caption {
  font-size: 0.8em;
}
</style>


```{r, echo=FALSE,warning=FALSE,message=FALSE,fig.width=9.1,fig.height=6.5, fig.cap="Immagini prese da ESPN.com"}
library(plotly)

test_reg_fin$Player = factor(as.character(test_reg_fin$Player), levels=as.character(test_reg_fin$Player)[order(test_reg_fin$Points_Won, decreasing=TRUE)])
test_reg_fin = test_reg_fin[order(test_reg_fin$Points_Won, decreasing=TRUE), ]

test_reg_fin_facce<-test_reg_fin[1:5,]


plot_ly(test_reg_fin_facce, x = ~Points_Won, y = ~Player, type = 'scatter',marker=list(size=15),
        hoverlabel=list(font=list(size=18)), hoverinfo="x",
        text=~paste("Previsione punteggio:",Points_Won)) %>%
  layout(title = "",
         xaxis = list(side="top",title = "Previsione punteggi ottenuti nella votazione",showticklabels=T,titlefont=list(size=16),tickfont=list(size=12),showgrid=T),
         yaxis = list(title = "",tickfont=list(size=16),showgrid=T),
         images = list(list(source =  "http://a.espncdn.com/combiner/i?img=/i/headshots/nba/players/full/3032977.png&w=350&h=254",
                            xref="x",yref = "paper", x=455,y = 0.15,sizex = 35,sizey = 35),
                       list(source =  "http://a.espncdn.com/combiner/i?img=/i/headshots/nba/players/full/3992.png&w=350&h=254",
                            xref="x",yref = "paper", x=443,y = 0.35,sizex = 35,sizey = 35),
                       list(source =  "http://a.espncdn.com/combiner/i?img=/i/headshots/nba/players/full/3112335.png&w=350&h=254",
                            xref="x",yref = "paper", x=333,y = 0.55,sizex = 35,sizey = 35),
                       list(source =  "http://a.espncdn.com/combiner/i?img=/i/headshots/nba/players/full/6583.png&w=350&h=254",
                            xref="x",yref = "paper", x=313,y = 0.77,sizex = 35,sizey = 35),
                       list(source =  "http://a.espncdn.com/combiner/i?img=/i/headshots/nba/players/full/6450.png&w=350&h=254",
                            xref="x",yref = "paper", x=210,y = 0.98,sizex = 35,sizey = 35),
                       list(source =  "https://viterbicareers.usc.edu/wp-content/uploads/2018/06/NBA-logo.jpg",
                              xref = "paper",yref = "paper",x = 0.9,y = 0.9,sizex = 0.08,sizey = 0.08)
         )
  )
```


<br>
Il grafico a barre seguente fornisce invece un'idea più generale dei risultati, mostrando la top 10 dei giocatori ordinati in base alla previsione del punteggio che otterranno nella votazione (passando con il cursore sopra le varie barre vengono mostrate le principali statistiche dei giocatori).


```{r, echo=FALSE,warning=FALSE,message=FALSE,fig.width=9,fig.height=6}
test_reg_fin_plot<-test_reg_fin[1:10,]

annotations <- list()
for (i in 1:length(test_reg_fin_plot$Points_Won)) {
  annotations[[i]] <- list(x = test_reg_fin$Player[[i]],
                           y = test_reg_fin$Points_Won[[i]],
                           text = test_reg_fin_plot$Points_Won[[i]],
                           font=list(size=17),
                           yanchor='bottom',
                           showarrow = FALSE)
}

plot_ly(test_reg_fin_plot, x = ~Player, y = ~Points_Won, type = 'bar', hoverlabel=list(font=list(size=15)),
        text=~paste("Team Win %:",Team_Win_Percentage,"<br>Points:",Points_per_Game,"<br>Rebounds:",Rebounds_per_Game,"<br>Assists:",Assists_per_Game,"<br>TS%:",TS_Percentage),hoverinfo="text",
        marker = list(color = c('rgb(255,215,0)','rgb(192,192,192)','rgb(205,127,50)','rgb(158,202,225)','rgb(158,202,225)','rgb(158,202,225)','rgb(158,202,225)','rgb(158,202,225)','rgb(158,202,225)','rgb(158,202,225)'),
                      line = list(color = c('rgb(210,105,30)','rgb(105,105,105)','rgb(139,69,19)','rgb(8,48,107)','rgb(8,48,107)','rgb(8,48,107)','rgb(8,48,107)','rgb(8,48,107)','rgb(8,48,107)','rgb(8,48,107)'), width = 1.5))) %>%
  layout(title = "",
         xaxis = list(title = "",tickfont=list(size=18)),
         yaxis = list(title = "",showticklabels=F,tickfont=list(size=13),showgrid=F),
         images = list(list(source =  "https://viterbicareers.usc.edu/wp-content/uploads/2018/06/NBA-logo.jpg",
                            xref="paper",yref = "y", x=0.83,y = 470,sizex = 45,sizey = 45)),
         annotations=annotations)
```

Quello che salta subito all'occhio è che, come avevamo intuito, utilizzando una variabile risposta più precisa sembra esserci meno equilibrio di quello previsto dalla classificazione: per il momento sembra infatti una corsa a due tra Giannis Antetokounmpo e James Harden. Anthony Davis invece, nonostante stia probabilmente avendo la miglior stagione di tutti dal punto di vista statistico, viene penalizzato dai risultati di squadra.

Per chi fosse interessato ai risultati completi, la seguente tabella indica, assieme alle principali statistiche, i punteggi previsti per ognuno dei giocatori che, secondo la previsione, riceverà dei voti alla fine dell'anno.

```{r, echo=FALSE,warning=FALSE,message=FALSE}
library(DT)

test_tab<-test_reg_fin[-c(20,21,22),-c(2,3,5,8,9,10,14,15,16,17,18,19,20,21,22,23,24,29,30)]

col_names=c('Age'=2, 'Team Win %' = 3, 'Games Played %' = 4, 'Points' = 5,
            'Rebounds' =6, 'Assists' = 7, 'TS%' = 8,'WS/48' = 10, 'Points Won (Prediction)' = 12
)

datatable(test_tab,class="display cell-border compact",rownames=F,colnames=col_names, escape=T,
          fillContainer=F,options=list(pageLength=10,autowidth=T)
          )
```



## Conclusioni

Entrambi i modelli utilizzati prevedono che Giannis Antetokounmpo sarà eletto MVP per la stagione NBA 2018-19; inoltre, dall'analisi è emerso che i fattori più considerati dai giornalisti per assegnare il premio sono:

* le statistiche avanzate (soprattutto recentemente);
* il rendimento della squadra;
* il numero di partite giocate.

Prima di concludere, una considerazione: chi segue l'NBA potrebbe essere rimasto sorpreso da alcuni risultati, come ad esempio la nona posizione prevista per Stephen Curry, il quale è però penalizzato dal fatto di essere colui che ha giocato meno partite tra i giocatori presi in esame: se quindi non si dovesse più infortunare fino al termine della stagione, è ragionevole pensare che scalerà varie posizioni. Per lo stesso motivo, se un giocatore (chiunque esso sia) non giocasse le ultime 30 partite, probabilmente non riceverebbe neanche un voto.
Vale la pena infatti ricordare che, avendo considerato le statistiche di metà stagione, i risultati della nostra analisi sono per forza di cose parziali. 





